【裁判字號】    95,訴,483
【裁判日期】    951122
【裁判案由】    違反槍砲彈藥刀械管制條例
【裁判全文】
臺灣苗栗地方法院刑事判決               95年度訴字第483號
公  訴  人  臺灣苗栗地方法院檢察署檢察官
被      告  甲○○
                    號
指定辯護人  本院公設辯護人  乙○○
上列被告因違反槍砲彈藥刀械管制條例案件，經檢察官提起公訴
（95年度偵字第2948號），本院判決如下：
    主  文
甲○○未經許可，寄藏可發射子彈具有殺傷力之改造手槍，處有
期徒刑參年，併科罰金新臺幣貳萬元，罰金如易服勞役，以新臺
幣壹仟元折算壹日。扣案如附表一所示之物品，沒收之。
    事  實
一、甲○○於民國95年 2月底之某日，在苗栗縣三灣鄉○○○○
    道路旁，受姓名年籍不詳，綽號「阿達」之成年男子所託，
    代為寄藏具有殺傷力之仿BERETTA廠92FS 型半自動改造手槍
    乙枝（含彈匣1 個，槍枝管制編號0000000000）後，旋即將
    之藏放於其苗栗縣頭份鎮斗煥里20鄰培德新村2 巷8 住處。
    嗣於同年6 月1 日16時許，為警持本院95年度聲搜字第396
    號搜索票，在其位於苗栗縣頭份鎮斗煥里20鄰培德新村2 巷
    8 號住處3 樓搜索後，當場扣得上開改造手槍乙枝，而查獲
    上情。
二、案經新竹市警察局第二分局報告臺灣苗栗地方法院檢察署檢
    察官偵查起訴。
    理  由
一、認定犯罪事實所根據的證據及理由：
（一）被告甲○○於偵查及審理中自白不諱。
（二）新竹市警察局第二分局搜索扣押筆錄、扣押物品目錄表各
      1 份（參臺灣苗栗地方法院檢察署95年度偵字第2948號卷
      第11至14頁）。
（三）照片4 張（參臺灣苗栗地方法院檢察署95年度偵字第2948
      號卷第17至18頁）
（四）扣案之仿BERETTA 廠92FS型半自動手槍製造換裝土造金屬
      槍管而成之改造手槍1 枝（含彈匣1 個），扣案足資佐證
      。
（五）扣案之槍枝，經送內政部警政署刑事警察局（以下稱刑事
      警察局）鑑定結果：「送鑑改造手槍1 枝（槍枝管制編號
      ：0000000000），認係仿BERETTA 廠92FS型半自動手槍製
      造換裝土造金屬槍管而成之改造手槍，機械性能良好，可
      擊發適用子彈，認具殺傷力」，此有刑事警察局95年7 月
      4 日刑鑑字第0950084418號槍彈鑑定書1 份在卷足稽（參
      臺灣苗栗地方法院檢察署95年度偵字第2948卷第29至33頁
      ）。
（六）由上述各項證據顯示，被告之自白，與事實相符，應堪採
      信。本件事證明確，被告上揭犯行，足堪認定，應依法予
      以論科。
二、論罪科刑的理由：
（一）論罪部分：
      核被告所為，係犯槍砲彈藥刀械管制條例第8 條第4 項未
      經許可寄藏改造手槍罪（起訴書證據並所犯法條欄誤載為
      持有改造手槍罪）。
（二）科刑部分：
      爰審酌近年來我國槍枝、子彈氾濫，嚴重危害國人生命、
      身體及財產之安全，持有槍枝、子彈具有相當之危險性。
      但衡酌被告於警詢、偵查及審理時，均坦承犯行，表示悔
      意，犯後態度尚佳。復斟酌被告犯罪之目的、犯罪之手段
      、智識程度、所生之危害及犯罪後坦承犯行、態度尚佳等
      一切情狀，量處如主文所示之刑，及併科罰金，並就併科
      罰金部分諭知易服勞役之折算標準（按行為後法律有變更
      者，適用行為時之法律。但行為後之法律有利於行為人者
      ，適用最有利於行為法律，刑法第2 條第1 項定有明文。
      經查，被告於行為後，94年2 月2 日總統令修正公布之刑
      法，自95年7 月1 日施行，修正後之刑法第42條第3 項前
      段規定：「易服勞役以新台幣1 千元、2 千元或3 千元折
      算1 日。」；95年5 月17日總統令修正公布之罰金罰鍰提
      高標準條例，自95年7 月1 日起刪除第2 條之規定。修正
      前刑法第42條第2 項前段規定：「易服勞役以1 元以上3
      元以下折算1 日。」，而修正前罰金罰鍰提高標準條例第
      2 條前段規定，就其原定數額提高為100 倍折算1 日。茲
      比較修正前後之易服勞役折算標準，以修正後之規定，較
      有利於被告，則應依刑法第2 條第1 項後段規定，適用修
      正後之刑法第42條第3 項前段規定，定其折算標準，附此
      敘明）。
（三）沒收部分：
      扣案之如附表一所示之仿BERETTA 廠92FS型半自動手槍製
      造換裝土造金屬槍管而成之改造手槍（含彈匣1 個），係
      違禁物，應依刑法第38條第1 項第1 款之規定宣告沒收。
三、適用法律依據：
（一）刑事訴訟法第299條第1項前段。
（二）槍砲彈藥刀械管制條例第8條第4項。
（三）刑法第2 條第1 項、第11條前段、第42條第3 項前段、第
      38條第1 項第1 款。
本案經檢察官魏宏安到庭執行職務。
中    華    民    國    95    年    11    月    22    日
                  刑事第三庭  審判長法  官  柳章峰
                                    法  官  吳國聖
                                    法  官  呂曾達
以上正本證明與原本無異。
如不服本判決，應於判決送達後10日內向本院提出上訴狀（應抄
附繕本）。告訴人或被害人如對於本判決不服者，應具備理由請
求檢察官上訴，其上訴期間之計算係以檢察官收受判決正本之日
期為準。
                                    書記官  許千士
中    華    民    國    95    年    11    月    22    日
附錄本判決論罪科刑法條：
槍砲彈藥刀械管制條例第8 條第4 項。
槍砲彈藥刀械管制條例第8條
未經許可，製造、販賣或運輸鋼筆槍、瓦斯槍、麻醉槍、獵槍、
空氣槍或第4 條第1 項第1 款所定其他可發射金屬或子彈具有殺
傷力之各式槍砲者，處無期徒刑或5 年以上有期徒刑，併科新臺
幣1 千萬元以下罰金。
未經許可，轉讓、出租或出借前項所列槍枝者，處 5 年以上有期
徒刑，併科新臺幣 1 千萬元以下罰金。
意圖供自己或他人犯罪之用，而犯前二項之罪者，處無期徒刑或
 7 年以上有期徒刑，併科新臺幣 1 千萬元以下罰金。
未經許可，持有、寄藏或意圖販賣而陳列第 1 項所列槍枝者，處
 3 年以上10年以下有期徒刑，併科新臺幣700 萬元以下罰金。
第 1 項至第 3 項之未遂犯罰之。
附表一：
扣案之仿BERETTA 廠92FS型半自動手槍製造換裝土造金屬槍管而
成之改造手槍1 枝（含彈匣1 個，槍枝管制編號0000000000）。


司法院資訊處製作；財團法人民間司法改革基金會備份。
